【裁判字號】    97,上易,120
【裁判日期】    970319
【裁判案由】    加重竊盜等
【裁判全文】
臺灣高等法院臺中分院刑事判決         97年度上易字第120號
上  訴  人  臺灣臺中地方法院檢察署檢察官
被      告  乙○○
                    （現在臺灣臺中監獄臺中分監執行中）
上列上訴人因被告加重竊盜等案件，不服臺灣臺中地方法院96年
度易字第5243號中華民國96年11月26日第一審判決（起訴案號：
臺灣臺中地方法院檢察署96年度偵字第21004、22672號），提起
上訴，本院判決如下：
    主  文
原判決關於事實一、(一)部分，暨定應執行刑部分撤銷。
乙○○攜帶兇器、毀越安全設備竊盜，累犯，處有期徒刑壹年；
又損壞他人之遊戲機台抽屜鎖，足以生損害於他人，累犯，處有
期徒刑參月。
其他上訴駁回。
撤銷改判部分與上訴駁回部分所處之刑，應執行有期徒刑壹年陸
月。
    事  實
一、乙○○曾因竊盜、電信法等案件，先後經臺灣臺中地方法院
    判處有期徒刑7月、5月，並定應執行有期徒刑11月確定，於
    民國92年2月19日執行完畢；又於94年間犯竊盜罪，經本院
    判處有期徒刑1年確定，於96年2月20日執行完畢。詎仍不知
    悔改，分別起意，意圖為自己不法之所有，(一)於96年5月5日
    凌晨日出前（夜間）某時許，至臺中縣梧棲鎮○○路○段655
    之3號丁○○所經營之「MONEY便利商店」，由該屋後側爬上
    2樓水塔，徒手拉斷2樓鐵窗鐵條，再逾越窗戶侵入無人居住
    之「MONEY便利商店」搜尋財物（無故侵入建築物部分，未
    據告訴），於竊盜過程中，並另行起意，拿取原來置放在該
    商店內、為丁○○所有之客觀上足供兇器使用之螺絲起子1
    支（使用後未取走），撬開擺放之遊戲機台存放金錢之抽屜
    ，損壞該機台之抽屜鎖，致令喪失防閑之功用，足以生損害
    於丁○○，惟該抽屜內並無財物。而後在另一未上鎖之櫃檯
    抽屜竊得現金新臺幣（下同）1萬3千元。(二)另於96年6月4日
    凌晨4時許，至臺中縣龍井鄉○○村○○路○段70號1樓丙○○住處，徒手拉斷該屋後側之鐵窗鐵條，逾越窗戶侵入丙○○住宅，竊得現金5萬元。嗣因丁○○、丙○○報警處理，
    經警在上開「MONEY便利商店」及丙○○住處內，採得指紋
    ，經送內政部警政署刑事警察局比對結果屬乙○○所有，因
    而查獲。
二、案經丁○○、丙○○分別訴由臺中縣警察局清水分局、烏日
    分局分別報告臺灣臺中地方法院檢察署檢察官偵查起訴。
    理  由
一、上開犯罪事實，業據被告乙○○於警詢、偵查、原審及本院
    審理時坦承不諱，核與證人即被害人丁○○、丙○○於警詢
    中證述情節相符，復有臺中縣警察局清水分局、烏日分局刑
    案現場勘察報告2份、指紋卡片2份、刑案現場照片19張及內
    政部警政署刑事警察局96年6月20日刑紋字第0960081212 號
    、96年6月27日刑紋字第0960087755號鑑驗書2份等在卷可稽
    ，足認被告之自白與事實相符，應堪採信。本件事證明確，
    被告犯行堪以認定。
二、按刑法第321條第1項第3款所規定之攜帶兇器竊盜罪，係以
    行為人攜帶兇器竊盜為其加重條件，此所謂兇器，其種類並
    無限制，凡客觀上足對人之生命、身體、安全構成威脅，具
    有危險性之兇器均屬之，且祇須行竊時攜帶此種具有危險性
    之兇器為已足，並不以攜帶之初有行兇之意圖為必要（最高
    法院79年台上字第5253號判例參照）。又攜帶兇器竊盜罪，
    祇須行竊時，攜帶具有危險性之兇器為已足，行為人持以行
    竊之兇器，雖為行竊現場之被害人所有，並非被告所攜往，
    然行為人既於行竊之際攜之為工具，在客觀上已足對他人之
    生命身體構成威脅，具有危險性，自應成立刑法第321條第1
    項第3款之攜帶兇器竊盜罪（臺灣高等法院暨所屬法院88年
    法律座談會刑事類提案第12號意見參照）。本件被告乙○○
    於為事實欄一、(一)所示時地，竊取被害人丁○○財物之際，
    並拿取原來置放在該商店內、為被害人丁○○所有之客觀上
    足供兇器使用之螺絲起子1支，撬開擺放之遊戲機台存放金
    錢之抽屜，並破壞抽屜鎖，而上開螺絲起子長約20公分，為
    金屬材質等情，業據被告於原審審理時自白甚詳，上開被告
    持用之螺絲起子既足以破壞抽屜鎖，足認質地堅硬，客觀上
    可供敲擊及剌傷人體使用，顯為具有危險性之兇器無疑。次
    按窗戶及裝設於窗戶之鐵窗均具有防閑之功能，均屬安全設
    備。核被告乙○○就事實欄一、(一)所示時地，攜帶兇器，毀
    越安全設備竊取被害人丁○○財物及毀損等行為，係犯刑法
    第321條第1項第2款、第3款之攜帶兇器、毀越門扇竊盜罪及
    刑法第354條之毀損罪；被告就事實欄一、(二)所示時地，於
    夜間侵入住宅、毀越安全設備竊取被害人丙○○財物之行為
    ，係犯刑法第321條第1項第1款、第2款之於夜間侵入住宅、
    毀越安全設備竊盜罪。被告二次加重竊盜行為、其於遂行事
    實欄一、(一)所示時地加重竊盜犯行過程中，另以螺絲起子破
    壞遊戲機台抽屜鎖之毀損行為，均係各別起意而為，應分論
    併罰。又本件被害人丙○○雖就前揭鐵窗毀壞及侵入住宅部
    分於警詢時表明告訴之意，然本件毀壞鐵窗及侵入住宅之行
    為，既係竊盜之加重要件行為，自無成立毀損及侵入住宅等
    罪之餘地（最高法院83年度台上字第3856號判決要旨參照）
    ；又起訴書雖記載事實一、(一)部分（無故侵入建築物部分，
    未據告訴）等情，惟查刑法第321條之加重竊盜罪，本非告
    訴乃論之罪，故無論被害人是否告訴，對於該罪之追訴條件
    ，並無影響，均予敘明。被告就事實欄一、(二)所示時地竊盜
    行為，係犯刑法第321條第1項第1款、第2款之罪，亦經公訴
    檢察官於原審陳明在卷，併此敘明。查被告曾因竊盜、電信
    法等案件，先後經臺灣臺中地方法院判處有期徒刑7月、5月
    ，並定應執行有期徒刑11月確定，於92年2月19日執行完畢
    ；又於94年間犯竊盜罪，經臺灣臺中地方法院判處有期徒刑
    1年確定，於96年2月20日執行完畢，有臺灣高等法院被告前
    案紀錄表各1紙在卷可按，其受有期徒刑之執行完畢後，5年
    以內故意再犯有期徒刑以上之本罪，均為累犯，均應依刑法
    第47條第1項規定加重其刑。原審以被告罪證明確，予以論
    罪科刑，固非無見，惟查事實一、(一)部分，被告尚犯毀損罪
    ，原判決認係一行為觸犯加重竊盜罪、毀損罪，屬想像競合
    犯，尚有未合，檢察官上訴指摘原判決此部分不當，為有理
    由，應由本院將此部分予以撤銷改判。定應執行刑部分，亦
    因一部分之撤銷，而失所依據，併予撤銷之。爰審酌被告之
    素行及犯罪之動機、手段、目的，所生危害，犯罪之情節，
    犯罪所得，犯後坦承犯行之態度等一切情狀，分別量處如主
    文第二項所示之刑。至於事實一、(二)部分，原判決認事用法
    並無不合，量刑亦屬妥適，檢察官對本案並未特別聲明係一
    部分上訴，應係全部上訴，惟就事實一、(二)部分，並未具體
    指摘原判決該部分有何違法不當之處，其此部分之上訴為無
    理由，應予駁回。本院並就撤銷改判部分與上訴駁回部分所
    處之刑，定其應執行之刑。
據上論結，應依刑事訴訟法第368條、第369條第1項前段、第364
條、第299條第1項前段，刑法第321條第1項第1款、第2款、第3
款、第354條、第47條第1項、第51條第5款，刑法施行法第1條之
1，判決如主文。
本案經檢察官甲○○到庭執行職務。
中    華    民    國    97    年    3     月    19    日
            刑事刑十一庭  審判長法  官  陳  朱  貴
                                法  官  何  志  通
                                法  官  郭  同  奇
上列正本證明與原本無異。
不得上訴。
                                書記官  康  孝  慈
中    華    民    國    97    年    3     月    19    日
附錄論罪科刑法條
刑法第321條第1項：
犯竊盜罪而有左列情形之一者，處六月以上、五年以下有期徒刑
：
一、於夜間侵入住宅或有人居住之建築物、船艦或隱匿其內而犯
    之者。
二、毀越門扇、牆垣或其他安全設備而犯之者。
三、攜帶兇器而犯之者。
四、結夥三人以上而犯之者。
五、乘火災、水災或其他災害之際而犯之者。
六、在車站或埠頭而犯之者。
刑法第354條
毀棄、損壞前二條以外之他人之物或致令不堪用，足以生損害於
公眾或他人者，處二年以下有期徒刑、拘役或五百元以下罰金。


司法院資訊處製作；財團法人民間司法改革基金會備份。
